【裁判字號】    92,聲,306
【裁判日期】    920429
【裁判案由】    返還擔保金
【裁判全文】
臺灣桃園地方法院民事裁定  九十二年度聲字第三○六號
    聲  請  人  漢威實業股份有限公司
?
    法定代理人  乙○
    相  對  人  誠德營造有限公司
    法定代理人  甲○○
右聲請人聲請返還擔保金事件，本院裁定如左：
    主      文
本院八十七年度存字第十號提存事件聲請人所提存之擔保金新台幣壹拾玖萬元，准予
返還。
聲請程序費用由相對人負擔。
    理      由
一、按訴訟終結後，供擔保人證明已定二十日以上之期間，催告受擔保利益人行使權
    利而未行使者，法院應依供擔保人之聲請，以裁定命返還其提存物，民事訴訟法
    第一百零四條第一項第二款定有明文。另依同法第一百零六條，前開規定於其他
    依法令供訴訟上之擔保者準用之。而所謂訴訟終結，若當事人業已提起訴訟，係
    指本案之訴訟已經確定或和解等情形而言。
二、本件聲請意旨略以：聲請人前遵本院八十六年度全一字第三四五九號民事假扣押
    裁定提供如主文所示之擔保金在案，並以本院八十七年度存字第十號提存事件提
    存在案，而本案假扣押所保全之金錢債務業已獲部分勝訴判決確定，聲請人並以
    內湖西湖郵局台北一五三支局存證信函第一一二號催告相對人二十日內行使權利
    ，至今相對人逾期多時均未行使權利，為此，聲請人爰依民事訴訟法第一百零四
    條第一項第二款之規定，請求返還等語，並提出民事假扣押裁定書、提存書、民
    事判決書、存證信函、掛號郵件收件回執等為證。
三、經查：聲請人主張其為保全對相對人之金錢債權，乃遵本院八十六年度全一字第
    三四五九號假扣押裁定，以八十七年度存字第十號提存事件提供如主文所示之擔
    保金後，對於相對人之財產在新台幣（下同）五十六萬一千八百一十八元之範圍
    內予以假扣押，嗣後聲請人對於相對人之金錢債權獲得部分勝訴判決（相對人應
    給付聲請人四十四萬二千六百十五元），聲請人並以內湖西湖郵局台北一五三支
    局存證信函第一一二號催告相對人二十日內行使權利，相對人迄今均未對於聲請
    人行使權利等事實，業經本院職權調取本院八十六年度全一字第三四五九號及八
    十七年度存字第十號提存卷核對屬實，並有聲請人提出之存證信函及存證信函回
    證原本附卷可查，故堪信聲請人所主張為事實。從而，聲請人爰依民事訴訟法第
    一百零四條第一項第二款之規定聲請返還擔保金，自無不合，應予准許。
四、依民事訴訟法第九十五條、第七十八條裁定如主文。
中      華      民      國    九十二    年      四      月    二十九    日
                              臺灣桃園地方法院民事第一庭
~B法      官  田玉芬  田玉芬
右為正本係照原本作成
如對本裁定抗告須於裁定送達後十日內向本院提出抗告狀
中      華      民      國    九十二    年      五      月      五      日
~B法院書記官  羅文  羅文


司法院資訊處製作；財團法人民間司法改革基金會備份。
